【裁判字號】    97,訴,1357
【裁判日期】    971029
【裁判案由】    毒品危害防制條例
【裁判全文】
臺灣基隆地方法院刑事判決              97年度訴字第1357號
公  訴  人  臺灣基隆地方法院檢察署檢察官
被      告  甲○○
上列被告因違反毒品危害防制條例案件，經檢察官提起公訴（97
年度毒偵字第2227號），被告就被訴事實為有罪之陳述，本院合
議庭裁定由受命法官獨任進行簡式審判程序審理，並判決如下：
    主  文
甲○○施用第一級毒品，累犯，處有期徒刑柒月。扣案之第一級
毒品海洛因壹包（驗餘淨重零點零肆肆公克）併同難以完全析離
之包裝袋壹只沒收銷燬之。
    事  實
一、甲○○前分別因施用毒品案件，先後2 次經觀察、勒戒後，
    均認無繼續施用毒品之傾向，由臺灣基隆地方法院檢察署檢
    察官各於民國87年7 月21日、同年11月25日，以87年度偵字
    第2825號、87年度偵字第4803號為不起訴處分確定。復因施
    用第二級毒品案件，經裁定送強制戒治（89年10月7 日執行
    完畢），嗣經本院以88年度易字第410 號判決判處有期徒刑
    6 月確定；再因施用第一級毒品案件，經裁定送強制戒治（
    91 年3月14日執行完畢），嗣經臺灣高等法院以90年度上訴
    字第2209號判決判處有期徒刑9 月確定；又因施用第二級毒
    品案件，經本院以90年度訴字第123 號判決判處有期徒刑8
    月確定，該罪刑與上開有期徒刑9 月經合併定應執行為有期
    徒刑1 年3 月確定；其另於88年間犯贓物罪，經判處有期徒
    刑5 月確定，該罪刑與上開有期徒刑6 月部分合併定應執行
    刑為有期徒刑10月；又另於90年間犯竊盜罪，經判處有期徒
    刑6 月確定，上開有期徒刑1 年3 月、10月、6 月接續執行
    ，於92年8 月29日假釋出監，後經撤銷假釋並入監服殘刑，
    而於93年12月26日執行完畢。再因施用第一、二級毒品案件
    ，經臺灣高等法院以94年度上訴字第2532號判決判處應執行
    有期徒刑1 年10月確定；復因妨害公務、詐欺、毒品等案件
    ，分經本院判決判處有期徒刑5 月（94年度基簡字第519 號
    簡易判決）、5 月（95年度簡上字第24號判決）、1 年4 月
    （95年度訴字第381 號判決）確定；另因竊盜案件，經本院
    以94年度易字第246 號判決判處有期徒刑1 年，上訴後，經
    臺灣高等法院以94年度上易字第1344號判決上訴駁回確定，
    上揭各罪嗣經臺灣高等法院以96年度聲減字第1325號裁定減
    刑並定應執行有期徒刑2 年4 月15日，迄於97年5 月7 日執
    行完畢。
二、甲○○仍未戒除毒癮，基於施用第一級毒品之犯意，於97年
    7 月15日下午3 、4 時許，在基隆長庚醫院某處，以針筒注
    射加水之方式，施用第一級毒品海洛因1 次。嗣於同年7 月
    16日下午2 時10分許，在基隆市○○路11號後巷為警盤查，
    當場查獲其持有第一級毒品海洛因1 包（驗餘淨重0.044 公
    克），並經其同意採尿，送驗結果呈嗎啡陽性反應，而悉上
    情。
三、案經基隆市警察局第一分局報請臺灣基隆地方法院檢察署檢
    察官偵查起訴。
    理  由
一、本件被告甲○○所犯者非為死刑、無期徒刑、最輕本刑為3
    年以上有期徒刑之罪或高等法院管轄第一審案件，其於準備
    程序進行中，先就被訴事實為有罪之陳述，經告知其簡式審
    判程序之要旨，並聽取公訴人、被告之意見後，本院業已依
    刑事訴訟法第273 條之1 第1 項之規定，裁定由受命法官獨
    任以簡式審判程序進行本案之審理。
二、上揭事實，業據被告於本院準備程序、審理時坦承不諱，而
    被告為警查獲後所採集之尿液檢體，經送請檢驗，結果呈嗎
    啡陽性反應，有臺灣尖端先進生技醫藥股份有限公司濫用藥
    物尿液檢驗報告1 份附卷可稽，並有如事實欄二所示之物品
    扣案足資佐證，又扣案之白色粉末1 包（驗餘淨重0.044 公
    克），經送請交通部民用航空局航空醫務中心檢驗結果，確
    含第一級毒品海洛因成分，此有該局97年8 月1 日航藥鑑字
    第0973824 號鑑定書在卷可參，堪認被告上開自白與事實相
    符，足以採信。又其前因施用毒品案件，經觀察、勒戒後，
    認有繼續施用毒品之傾向，復經本院裁定令入戒治處所施以
    強制戒治，於91年3 月14日執行完畢，惟嗣因多次施用毒品
    案件，分經本院先判處如事實欄一所示有期徒刑等情，有臺
    灣高等法院被告前案紀錄表在卷可稽。被告既曾於「五年內
    再犯」，且經法院判處罪刑確定，竟又再次於如事實欄二所
    示之時間，施用第一級毒品，即非屬毒品危害防制條例第20
    條第3 項所定「五年後再犯」之情形，從而，檢察官依法逕
    行起訴，於法要無不合。綜上，本件事證明確，被告犯行洵
    堪認定，應依法論科。
三、查海洛因係毒品危害防制條例第2 條第2 項第1 款所定之第
    一級毒品。核被告所為，係犯毒品危害防制條例第10條第1
    項之施用第一級毒品罪。被告持有第一級毒品海洛因之低度
    行為，應為施用第一級毒品之高度行為所吸收，不另論罪。
    被告有事實欄一所載之前案紀錄暨科刑執行情形，有臺灣高
    等法院被告前案紀錄表在卷可稽，其於受有期徒刑之執行完
    畢後，5 年內故意再犯有期徒刑以上之本罪，為累犯，應依
    刑法第47條第1 項之規定加重其刑。爰審酌被告犯罪之動機
    ，曾因毒品觀察勒戒、強制戒治出所，仍不知戒除，再度施
    用毒品，惟犯罪後坦承犯行，目前正接受美沙冬替代療法，
    此有基隆長庚紀念醫院就醫證明在卷可憑，且所犯之施用毒
    品犯行乃戕害自己身心健康，尚未危及他人等一切情狀，核
    情量處如主文所示之刑。
四、扣案之第一級毒品海洛因1 包（驗餘淨重0.044 公克）併同
    難以完全析離之外包裝袋1 只，均為查獲之毒品（蓋無論以
    何種方式分離包裝袋與其內裝之毒品，包裝袋內均會有極微
    量毒品殘留，故上述包裝袋應整體視為查獲毒品，參見最高
    法院95年度臺上字第3739號、第7354號判決），應依毒品危
    害防制條例第18條第1 項前段之規定宣告沒收銷燬之。
據上論斷，應依刑事訴訟法第273 條之1 第1 項、第299 條第1
項前段，毒品危害防制條例第10條第1 項、第18條第1 項前段，
刑法第11條、第47條第1 項，判決如主文。
本案經檢察官周啟勇到庭執行職務。
中    華    民    國    97    年    10     月    29   日
                  刑事第二庭法  官  黃梅淑
以上正本證明與原本無異。
如不服本判決應於收受本判決後10日內向本院提出上訴書狀，其
未敘述上訴理由者，並得於提起上訴後10日內向本院補提理由書
狀（均須按他造當事人之人數附繕本。）「切勿逕送上級法院」
中    華    民    國    97    年    10     月    29   日
                            書記官  盧鏡合
附錄論罪法條：
毒品危害防制條例第10條第1項
施用第一級毒品者，處 6 月以上 5 年以下有期徒刑。


司法院資訊處製作；財團法人民間司法改革基金會備份。
